【裁判字號】    99,訴緝,35
【裁判日期】    990831
【裁判案由】    違反槍砲彈藥刀械管制條例等
【裁判全文】
臺灣士林地方法院刑事判決      九十九年度訴緝字第二十七號
公  訴  人  臺灣士林地方法院檢察署檢察官
被      告  李世偉
            乙○○
共      同
指定辯護人  本院公設辯護人丙○○
上列被告因違反槍砲彈藥刀械管制條例等案件，經檢察官提起公
訴（九十六年度少連偵字第三十三號、九十六年度偵字第四九一
一號），本院判決如下：
    主  文
李世偉成年人，與未滿十八歲之人共同未經許可，持有可發射子
彈具有殺傷力之改造手槍，處有期徒刑肆年，併科罰金新臺幣
拾萬元，罰金如易服勞役，以新臺幣壹仟元折算壹日，扣案仿Ｆ
Ｎ廠半自動手槍製造之改造手槍壹枝（槍枝管制編號00000
00000號）沒收之；又成年人，與未滿十八歲之人共同以非
法方法，剝奪人之行動自由，處有期徒刑壹年拾月，減為有期徒
刑拾壹月，扣案仿ＦＮ廠半自動手槍製造之改造手槍壹枝（槍枝
管制編號0000000000號）及玩具空氣手槍貳枝（槍枝
管制編號0000000000、0000000000號）均
沒收之；又共同傷害人之身體，處有期徒刑壹年，減為有期徒刑
陸月，扣案仿ＦＮ廠半自動手槍製造之改造手槍壹枝（槍枝管制
編號0000000000號）及玩具空氣手槍貳枝（槍枝管制
編號0000000000、0000000000號）均沒收
之。徒刑部分應執行有期徒刑伍年貳月，扣案仿ＦＮ廠半自動手
槍製造之改造手槍壹枝（槍枝管制編號0000000000號
）及玩具空氣手槍貳枝（槍枝管制編號0000000000、
0000000000號）均沒收之。
乙○○成年人，與未滿十八歲之人共同未經許可，持有可發射子
彈具有殺傷力之改造手槍，處有期徒刑年貳月，併科罰金新臺
幣拾萬元，罰金如易服勞役，以新臺幣壹仟元折算壹日，扣案仿
ＦＮ廠半自動手槍製造之改造手槍壹枝（槍枝管制編號0000
000000號）沒收之；又成年人，與未滿十八歲之人共同以
非法方法，剝奪人之行動自由，處有期徒刑壹年肆月，減為有期
徒刑捌月，扣案仿ＦＮ廠半自動手槍製造之改造手槍壹枝（槍枝
管制編號0000000000號）及玩具空氣手槍貳枝（槍枝
管制編號0000000000、0000000000號）均
沒收之；又共同傷害人之身體，處有期徒刑陸月，減為有期徒刑
月，扣案仿ＦＮ廠半自動手槍製造之改造手槍壹枝（槍枝管制
編號0000000000號）及玩具空氣手槍貳枝（槍枝管制
編號0000000000、0000000000號）均沒收
之。徒刑部分應執行有期徒刑年捌月，扣案仿ＦＮ廠半自動手
槍製造之改造手槍壹枝（槍枝管制編號0000000000號
）及玩具空氣手槍貳枝（槍枝管制編號0000000000、
0000000000號）均沒收之。
    事  實
一、李世偉明知可發射子彈具有殺傷力之改造手槍屬槍砲彈藥刀
    械管制條例所規範之槍砲，非經中央主管機關許可，不得持
    有，竟未經許可，基於持有可發射子彈具有殺傷力之改造手
    槍之犯意，於民國九十四年十二月間某日時許，在臺中縣清
    水交流道，向真實姓名年籍不詳自稱「陳先生」之成年男子
    ，購得仿ＦＮ廠半自動手槍製造之銀色改造手槍一枝（槍枝
    管制編號0000000000號）後即無故持有之，嗣其
    與甲○○於九十六年三月二日下午四時許，在臺北縣汐止市
    ○○○路「網路遊俠網路咖啡店」，以虛擬角色玩電腦網路
    線上遊戲「洛汗」時發生爭執而互相挑釁，李世偉之友並於
    當晚在該店遭人毆傷，李世偉因懷疑係甲○○及其友所為，
    因而心生怨懟，適得知甲○○於同年月四日晚間在臺北市○
    ○區○○路一八一號「酷盒子網路咖啡店」玩電腦網路線上
    遊戲，乃鳩集陳金助、吳鴻昆（上二人已判決）、乙○○、
    二名真實姓名年籍不詳之成年男子，乙○○另邀集少年陳○
    ○（八十年六月生，姓名年籍詳卷，另案經臺灣臺北地方法
    院以九十六年度少護字第二七三號裁定交付保護管束確定）
    ，渠等共同基於妨害自由之犯意聯絡，於九十六年三月四日
    晚間十一時許，李世偉搭乘上開一名成年男子所駕駛車號不
    詳之銀色自用小客車，陳金助駕駛其所有車號八五○九—Ｅ
    Ｌ號之自用小客車，吳鴻昆與前開另一名成年男子共乘一車
    ，少年陳○○與乙○○共乘計程車，在臺北市○○區○○路
    某統一便利商店前集合，李世偉先指示吳鴻昆、少年陳○○
    進入「酷盒子網路咖啡店」確認甲○○身分及所在位置，繼
    取出上開改造手槍交付前揭一名成年男子，該男子旋與之共
    同基於持有可發射子彈具有殺傷力之改造手槍之犯意聯絡而
    共同持有該改造手槍，李世偉又取出其前於九十五年六月至
    八月間某日時許，在臺北市○○○路某軍事用品店，所購買
    不具殺傷力之銀色及黑色玩具空氣手槍各一枝（槍枝管制編
    號0000000000、0000000000號），自
    己持有該銀色玩具手槍，另將上開黑色玩具空氣手槍交付乙
    ○○，渠三人與前揭另一名成年男子，於同年月五日上午零
    時二分許，一同進入酷盒子網路咖啡店與吳鴻昆及少年陳○
    ○會合，李世偉與吳鴻昆、少年陳○○一起至甲○○座位，
    乙○○站在該店門口櫃臺處，其餘二人則立於該店門口，李
    世偉藉由甲○○所使用電腦螢幕上顯示之虛擬角色確認身分
    後，向甲○○表明來意，要求至店外談判，惟遭甲○○拒絕
    ，李世偉旋自腰際取出該銀色玩具空氣手槍，並轉身朝向該
    店門口召喚持該改造手槍之成年男子，該成年男子見狀即取
    出該改造手槍指向該店天花板，再指向甲○○，李世偉亦持
    該銀色玩具空氣手槍指向甲○○頭部，吳鴻昆則依李世偉之
    指示，在甲○○身後，以雙手搭住甲○○之雙肩，甲○○仍
    不為所動，該成年男子遂持該改造手槍對該店天花板鳴槍（
    無積極證據證明所擊發者為具有殺傷力之子彈），再指向甲
    ○○，乙○○、吳鴻昆、少年陳○○及另一名成年男子於此
    時亦與李世偉共同基於未經許可持有可發射子彈具有殺傷力
    之改造手槍犯意聯絡，由該成年男子繼續持該改造手槍指向
    甲○○，李世偉則持該銀色玩具空氣手槍近距離指著甲○○
    頭部，乙○○亦取出該黑色玩具空氣手槍共同脅迫之，甲○
    ○因畏懼而起身，吳鴻昆乃以左手環繞搭住甲○○之左肩，
    與少年陳○○及該二名成年男子一同步出該店，李世偉、乙
    ○○隨後亦相繼離開該店，渠等旋即強押甲○○上車，並以
    膠帶蒙住其雙眼，而共同以此強暴、脅迫之非法方式剝奪甲
    ○○之行動自由，少年陳○○於此際搭乘計程車先行離去，
    陳金助亦自行離去，另由李世偉、吳鴻昆、乙○○及該二名
    成年人分乘不詳車號之銀色自用小客車及陳金助所有車號八
    五○九—ＥＬ號之自用小客車，沿臺北市○○路、東湖路行
    進，於同日上午一時許，將甲○○帶至臺北市○○區○○街
    二段三三六號「南港茶葉製造示範廠」，渠等另基於傷害之
    犯意聯絡，由吳鴻昆、乙○○負責在車上把風，李世偉與其
    餘二名不詳姓名之成年男子則在該廠區走廊上質問甲○○為
    何與其友人打傷李世偉之朋友及其友人之下落，並以槍托重
    擊甲○○頭部，致甲○○受有頭部撕裂傷之傷害，嗣於同日
    上午一時五十分許，渠等再以自用小客車將甲○○搭載至臺
    北市○○區○○路與三重路口釋放，甲○○遭渠等剝奪行動
    自由近二小時，甲○○回復行動自由後，立即前往醫院就醫
    ，並報警處理，嗣為警循線查獲，並扣得李世偉所有供犯罪
    所用之上開改造手槍及玩具空氣手槍。
二、案經甲○○訴由臺北市政府警察局內湖分局報請臺灣士林地
    方法院檢察署檢察官偵查起訴。
    理  由
壹、證據能力方面：
一、證人即告訴人甲○○、目擊證人吳嘉祥於警詢時之證述，雖
    均屬審判外之陳述，然當事人及辯護人於審判程序對於上開
    證人警詢筆錄之證據能力並未爭執，本院審酌前開證人於警
    詢中之陳述，係於案發之初立即製作，對案發情況之記憶當
    甚為清晰，不致發生一般傳聞證據中證人記憶瑕疵之風險，
    且其等證述情節與卷證相符，依刑事訴訟法第一百五十九條
    之五之規定，得為證據；又證人即告訴人、目擊證人吳嘉祥
    、葉旻杰於偵查中之證詞，經具結在卷，有渠等結文附卷可
    憑（見九十六年度偵字第四九一一號偵查卷第二一三頁、第
    一九一頁、第二一二頁），足資擔保應無設詞誣陷被告之疑
    ，且當事人及辯護人於審判程序對於渠等證詞之證據能力表
    示不爭執（見本院九十九年度訴緝字第二十七號刑事卷第五
    十一頁、第八十七頁），顯已放棄詰問權之行使，復無顯不
    可信之情況，依刑事訴訟法第一百五十九條之一第二項之規
    定，亦得為證據。
二、按現行刑事訴訟法關於「鑑定」之規定，除選任自然人充當
    鑑定人外，另設有囑託機關鑑定制度。依同法第一百九十八
    條、第二百零八條之規定，不論鑑定人或鑑定機關、團體，
    固均應由法院、審判長、受命法官或檢察官視具體個案之需
    要而為選任、囑託，並依第二百零六條之規定，提出言詞或
    書面報告，始符合同法第一百五十九條第一項所定得作為證
    據之「法律有規定」之情形。否則所為之鑑定，仍屬傳聞證
    據。然於司法警察機關調查中之案件，為因應實務上，或因
    量大、或有急迫之現實需求，例行性當然有鑑定之必要者，
    例如毒品之種類與成分、尿液之毒品反應，或者槍彈有無殺
    傷力等鑑定，基於檢察一體原則，得由該管檢察長對於轄區
    內之案件，以事前概括選任鑑定人或囑託鑑定機關、團體之
    方式，俾便轄區內之司法警察官、司法警察對於調查中之此
    類案件，得即時送請先前已選任之鑑定人或囑託之鑑定機關
    、團體實施鑑定，以求時效（法務部九十二年九月一日法檢
    字第○九二○○三五○八三號函參照，刊載於法務部公報第
    三一二期）。此種由檢察機關概括選任鑑定人或概括囑託鑑
    定機關、團體，再轉知司法警察官、司法警察於調查犯罪時
    參考辦理之作為，法無明文禁止，係為因應現行刑事訴訟法
    增訂傳聞法則及其例外規定之實務運作而為。此種由司法警
    察官、司法警察依檢察官所概括選任之鑑定人或囑託鑑定機
    關、團體所為之鑑定結果，與檢察官選任或囑託為鑑定者，
    性質上並無差異，同具有證據能力（最高法院九十六年度臺
    上字第二八六○號判決參照）。本案為警所查扣之槍枝，經
    臺北市政府警察局內湖分局依前開作業流程，送請內政部警
    政署刑事警察局鑑定，該局所出具之槍彈鑑定書，揆諸前揭
    說明，自屬「法律規定」得為證據者，洵具證據能力。
三、其餘資以認定本案之非供述證據（詳後述），亦查無違反法
    定程序取得之情形，依刑事訴訟法第一百五十八條之四反面
    規定，應具證據能力。
貳、實體方面：
一、訊據被告李世偉對於上揭事實坦承不諱；被告乙○○雖供認
    於前揭時、地，與被告李世偉、共同被告吳鴻昆、少年陳○
    ○及二名成年男子等人共同持槍強押告訴人上車，前往南港
    茶葉製造示範廠，並在該廠外負責把風等事實不諱，惟矢口
    否認有何未經許可持有可發射子彈具有殺傷力之改造手槍及
    傷害犯行，辯稱：案發時伊係持裝填ＢＢ彈之玩具手槍，不
    知被告李世偉之朋友所持之手槍為具有殺傷力之改造手槍，
    嗣後伊僅在南港茶葉製造示範廠外把風，並未動手毆打告訴
    人云云。經查：
  (一)被告李世偉、共同被告吳鴻昆、少年陳○○及二名成年男子
    於九十六年三月四日上午零時二分許，在前址酷盒子網路咖
    啡店，持槍挾持告訴人離開該店並強押上車前往上址南港茶
    葉製造示範廠，由被告乙○○、共同被告吳鴻昆負責在該廠
    外把風，被告李世偉與其餘二名不詳姓名之成年男子則在該
    廠區走廊上以槍托重擊告訴人頭部，致告訴人受有頭部撕裂
    傷之傷害，嗣於同日上午一時五十分許，渠等再以自用小客
    車將告訴人搭載至臺北市○○區○○路與三重路口釋放等事
    實，業據被告李世偉自白不諱（見同上第二十七號刑事卷第
    八十七頁），被告乙○○亦自白於前揭時、地，與被告李世
    偉、共同被告吳鴻昆、少年陳○○及二名成年男子共同持槍
    強押告訴人上車，前往南港茶葉製造示範廠，並在該廠外負
    責把風等事實（見同上第二十七號本院卷第九十二頁反面至
    第九十三頁），核與證人即告訴人於偵查中指證（見同上第
    四九一一號偵查卷第二○九頁至第二一○頁）、目擊證人吳
    嘉祥、葉旻杰於偵查中證述（見同上第四九一一號偵查卷第
    一八九頁至第一九○頁、第二一○頁至第二一一頁），及目
    擊證人何岳鴻於本院審理時結證（見本院九十七年度訴字第
    五九六號刑事卷第一一五頁至第一一六頁）之情節相符，並
    經本院當庭勘驗案發時酷盒子網路咖啡店監視錄影光碟屬實
    ，製有本院勘驗筆錄及列印擷取畫面（見同上第五九六號本
    院卷第二六○頁至第二八二頁）、告訴人之國泰綜合醫院急
    診護理評估表、急診病歷及急診護理紀錄（見九十六年度少
    連偵字第三十三號偵查卷第二二二頁至第二二六頁）、告訴
    人遭毆打地點照片（見同上第四九一一號偵查卷第一四八頁
    至第一五二頁）在卷可稽，復有改造手槍一枝及玩具空氣手
    槍二枝扣案可資佐證，足見被告李世偉、乙○○前揭任意性
    自白與事實相符，應堪採信。
  (二)被告乙○○固辯稱：伊不知被告李世偉之朋友所持之手槍係
    具有殺傷力之改造手槍，亦未在南港茶葉製造示範廠動手毆
    打告訴人云云。惟：
    1.扣案改造手槍一枝（槍枝管制編號0000000000
      號）係由仿ＦＮ廠半自動手槍製造之改造槍枝，換裝土造
      金屬槍管而成，擊發功能正常，可供擊發適用子彈使用，
      研判具殺傷力；扣案空氣手槍二枝（槍枝管制編號000
      0000000、0000000000號），認係空氣
      槍，以填充氣體為發射動力，經測試結果，發射彈丸單位
      面積各為三‧七焦耳／平方公分、二‧○焦耳／平方公分
      ，而殺傷力之相關數據：依日本科學警察研究所之研究結
      果，彈丸單位面積動能達二十焦耳／平方公分，則足以穿
      入人體皮肉層，此有內政部警政署刑事警察局九十六年五
      月十七日刑鑑字第○九六○○五五七○七號槍彈鑑定書在
      卷可佐（見同上第四九一一號偵查卷第一八二頁至第一八
      五頁），且案發當時有一戴帽男子站在酷盒子網路咖啡店
      門口朝天花板開一槍，亦據目擊證人葉旻杰結證明確在卷
      （見同上第四九一一號偵查卷第二一○頁至第二一一頁）
      ，復經本院當庭勘驗案發當時酷盒子網路咖啡店之店內監
      視器錄影畫面結果：錄影畫面時間四分零二秒，戴黑帽子
      穿黑色衣褲之成年男子再次取出手槍指向天花板後，在場
      背對門口之人員有回頭查看，其對面之人有往右傾之動作
      等情，有勘驗筆錄及擷取畫面附卷可憑（見同上第五九六
      號本院卷第二六二頁、第二八二頁），足見該戴黑帽子著
      黑色衣褲之成年男子，確有持扣案改造手槍在酷盒子網路
      咖啡店門口，朝天花板鳴槍之舉，況告訴人係經共同被告
      李世偉取出銀色玩具手槍，再經戴黑帽著黑色衣褲之成年
      男子在酷盒子網路咖啡店門口取出扣案改造手槍，指向天
      花板，再指向告訴人，告訴人仍不為所動之情況下，再由
      該戴黑帽子穿黑色衣褲之男子以扣案改造手槍朝該店天花
      板鳴槍，共同被告李世偉又多次持銀色玩具空氣手槍近距
      離指向告訴人頭部，被告乙○○亦取出黑色玩具空氣手槍
      脅迫之，告訴人始因畏懼而隨共同被告吳鴻昆、少年陳○
      ○及該戴黑帽子著黑色衣褲成年男子及另一名成年男子一
      同步出該店步出該店，被告李世偉、乙○○隨後亦分持該
      銀色玩具手槍及黑色玩具手槍相繼離開該店，復據本院當
      庭勘驗酷盒子網路咖啡店店內錄影光碟屬實，並製有勘驗
      筆錄及列印擷取畫面在卷可佐（見同上第五九六號本院卷
      第二六○頁至第二六二頁、第二六四頁至第二八二頁），
      被告乙○○既於該名戴黑帽著黑衣褲之成年男子在酷盒子
      網路咖啡店持槍及鳴槍時全程在場，並近距離目賭，其於
      斯時應知悉該成年男子所持有並擊發之槍枝係具有殺傷力
      之改造手槍，其又取出黑色玩具空氣手槍共同脅迫告訴人
      ，足見其與被告李世偉及該二名成年男子具有共同持有上
      開可發射子彈具有殺傷力改造手槍之犯意聯絡無訛。
    2.按刑法上共同正犯之構成所稱意思之聯絡，並不限於事前
      有所謀議，即僅於行為當時（尤其於具有行為繼續性質之
      犯罪類型為然）有共同犯意之聯絡者，亦屬之；且其表示
      之方法，亦不以明示通謀為必要，即相互間有默示之合致
      ，亦無不可。上訴人未下手實施犯罪；然其於他人實施犯
      罪之行為繼續中，本於犯意聯絡，推由他人實施，仍無卸
      共同正犯之責（最高法院八十一年度臺上字第六七六五號
      判決參照）。被告李世偉係為尋仇，而邀集被告乙○○等
      人前往前址酷盒子網路咖啡店，持槍挾持告訴人離開該店
      並強押上車至上址南港茶葉製造示範廠，且由被告乙○○
      在該廠外負責把風，此據被告乙○○於偵查中及本院審理
      時自承在卷（見同上第三十三號偵查卷第一八五頁至第一
      八六頁、同上第二十七號本院卷第九十三頁反面），被告
      李世偉顯有以傷害報復告訴人之犯意至明，被告乙○○對
      於被告李世偉等人在南港茶葉製造示範廠內，以槍托毆傷
      甲○○頭部，自難謂一無所悉而全無犯意聯絡，是被告乙
      ○○縱僅負責在外把風，然其就傷害之結果，自應同負責
      任。
  (三)綜上所述，被告李世偉任意性自白、被告乙○○就妨害自由
    部分任意性自白，核與事實相符，應堪憑採；被告乙○○就
    未經許可持有可發射子彈具有殺傷力之改造手槍及傷害犯行
    部分之辯解，顯係卸責之詞，要不足取。本案事證明確，被
    告李世偉、乙○○犯行，均堪認定，應依法論科。
二、核被告李世偉、乙○○所為，均係犯槍砲彈藥刀械管制條例
    第八條第四項之未經許可持有可發射子彈具有殺傷力之改造
    手槍罪、刑法第三百零二條第一項之剝奪他人行動自由罪及
    刑法第二百七十七條第一項之傷害罪。被告李世偉、乙○○
    就未經許可持有可發射子彈具有殺傷力之改造手槍與共同被
    告吳鴻昆、少年陳○○、另二名真實姓名年籍不詳之成年男
    子間；另就剝奪他人行動自由犯行，與共同被告吳鴻昆、陳
    金助、少年陳○○、另二名真實姓名年籍不詳之成年男子間
    ；又就傷害犯行，與共同被告吳鴻昆、上開二名成年男子間
    ，具有犯意聯絡及行為分擔，俱應論以共同正犯。被告李世
    偉、乙○○所犯前開三罪，犯意各別，行為互殊，應分論併
    罰之。又被告李世偉、乙○○為成年人，同案少年陳○○於
    上述行為時為十四歲以上未滿十八歲之人，有卷附年籍資料
    可考（見同上第三十三號偵查卷第二十一頁），被告李世偉
    、乙○○就未經許可持有可發射子彈具有殺傷力之改造手槍
    及剝奪他人行動自由犯行，係與未滿十八歲之少年陳○○共
    同實施犯罪，均應依兒童及少年福利法第七十條第一項前段
    之規定，加重其刑。爰審酌被告李世偉僅因與告訴人在電腦
    網路線上遊戲發生爭執，竟夥同被告乙○○等人共同持改造
    手槍挾持告訴人並強押上車，剝奪告訴人之行動自由，且毆
    打告訴人成傷，除使告訴人惶恐莫甚，造成心理難以抹滅之
    傷害外，更危害社會治安至鉅，惟被告李世偉犯後尚能坦承
    犯行，被告乙○○亦自白部分犯行，及渠等犯罪之目的、手
    段、智識程度、就本案犯行參與之程度、擔任之角色等一切
    情狀，分別量處如主文所示之刑，並就罰金部分諭知易服勞
    役之折算標準。末查，被告李世偉、乙○○就未經許可持有
    可發射子彈具有殺傷力之改造手槍犯行之犯罪時間雖在九十
    六年四月二十四日之前，然其所犯之罪符合中華民國九十六
    年罪犯減刑條例第三條第一項第四款之情形，故不予減刑；
    另就剝奪他人行動自由及傷害犯行之犯罪時間，均在九十六
    年四月二十四日以前，復無其他不合中華民國九十六年罪犯
    減刑條例所定不得減刑之情形，應依同條例第二條第一項第
    三款之規定，各減其宣告刑二分之一，併與上開不應減刑之
    罪之徒刑部分，定其應執行之刑。扣案仿ＦＮ廠半自動手槍
    製造之改造手槍一枝（槍枝管制編號0000000000
    號）係違禁物，且係供被告李世偉、乙○○犯前揭三罪所用
    之物，不問屬於犯人與否，應依刑法第三十八條第一項第一
    款之規定於上開三罪之主文項下均諭知沒收；又扣案之不具
    殺傷力之玩具空氣手槍二枝（槍枝管制編號0000000
    000、0000000000號），皆係供被告李世偉、
    乙○○犯剝奪他人行動自由罪及傷害罪所用之物，且為被告
    李世偉所有，業據被告李世偉供承在卷（見同上第四九一一
    號偵查卷第一七四頁至第一七五頁），應依刑法第三十八條
    第一項第二款規定於剝奪他人行動自由罪及傷害罪之主文項
    下均宣告沒收。
據上論斷，應依刑事訴訟法第二百九十九條第一項前段，槍砲彈
藥刀械管制條例第八條第四項，兒童及少年福利法第七十條第一
項，刑法第十一條前段、第二十八條、第三百零二條第一項、第
二百七十七條第一項、第四十二條第三項前段、第三十八條第一
項第一款、第二款、第五十一條第五款，刑法施行法第一條之一
第一項、第二項前段，中華民國九十六年罪犯減刑條例第二條第
一項第三款、第七條、第十一條，判決如主文。
本案經檢察官丁○○到庭執行職務
中    華    民    國    99    年    8     月    31    日
                          臺灣士林地方法院刑事第八庭
                              審判長法  官  黃雅君
                                    法  官  陳俞婷
                                    法  官  孫萍萍
以上正本證明與原本無異。
如不服本判決應於收受判決後十日內向本院提出上訴書狀，並應
應敘述具體理由。其未敘述上訴理由者，應於上訴期間屆滿後二
十日內向本院補提理由書（均須按他造當事人之人數附繕本）「
切勿逕送上級法院」。
                                    書記官  劉易柔
中    華    民    國    99    年    8     月    31    日
附錄本案論罪科刑法條全文：
槍砲彈藥刀械管制條例第八條
未經許可，製造、販賣或運輸鋼筆槍、瓦斯槍、麻醉槍、獵槍、
空氣槍或第四條第一項第一款所定其他可發射金屬或子彈具有殺
傷力之各式槍砲者，處無期徒刑或五年以上有期徒刑，併科新臺
幣一千萬元以下罰金。
未經許可，轉讓、出租或出借前項所列槍枝者，處五年以上有期
徒刑，併科新臺幣一千萬元以下罰金。
意圖供自己或他人犯罪之用，而犯前二項之罪者，處無期徒刑或
七年以上有期徒刑，併科新臺幣一千萬元以下罰金。
未經許可，持有、寄藏或意圖販賣而陳列第一項所列槍枝者，處
三以上十年以下有期徒刑，併科新臺幣七百萬元以下罰金。
第一項至第三項之未遂犯罰之。
刑法第三百零二條
私行拘禁或以其他非法方法，剝奪人之行動自由者，處五年以下
有期徒刑、拘役或三百元以下罰金。
因而致人於死者，處無期徒刑或七年以上有期徒刑，致重傷者，
處三年以上十年以下有期徒刑。
刑法第二百七十七條
傷害人之身體或健康者，處三年以下有期徒刑、拘役或一千元以
下罰金。
犯前項之罪因而致人於死者，處無期徒刑或七年以上有期徒刑；
致重傷者，處三年以上十年以下有期徒刑。

司法院資訊處製作；財團法人民間司法改革基金會備份。
